臺灣高等法院交通事件裁定　　　　　　100年度交抗字第194號
抗　告　人
即受處分人　陳志富
上列抗告人因違反道路交通管理處罰條例案件，不服臺灣士林地
方法院交通法庭，中華民國99年12月30日所為裁定（99年度交聲
字第1230號），提起抗告，本院裁定如下：
    主  文
抗告駁回。
    理  由
一、原裁定意旨略以：受處分人陳志富所有車牌號碼8388-DR 號
    自用小客車，於民國99年10月17日下午3 時19分許，在桃園
    縣中壢市○○路487 巷口處，在劃有禁止停車標線之處所停
    車（黃線違停），經警製單逕行舉發後，嗣受處分人提出申
    訴，經原處分機關調查結果，仍認受處分人有前述違規行為
    ，乃依道路交通管理處罰條例第56條第1項第4款之規定，裁
    處罰鍰新臺幣（下同）900 元。受處分人不服聲明異議，原
    審經調查後，認受處分人於上開時、地在劃有禁止停車標線
    之處所停車之違規事實，而裁定駁回其異議之聲明。
二、本件抗告意旨略以：標誌上寫會拖吊，也列禁止停車時間，
    又補上假日全日開放，會造成誤解例假日開放停車。又「箭
    頭」完全沒文字說明範圍從那邊至那邊，有人誤認係行車方
    向、或延伸整條路、或停車車頭方向，均容易產生誤會，很
    多人覺得被陷害，係陷阱等語。
三、經查：
  (一)受處分人所有上開車輛於前揭時地，因在設有禁止停車標線
    之處所停車（黃線違停），為警拍照採證製單逕行舉發並為
    拖吊之事實，業據受處分人坦認不諱（見原審卷第4 頁），
    並有舉發通知單、採證照片、桃園縣妨害交通車輛拖吊移置
    保管費收據、本件裁決書及送達證書在卷可稽（見原審卷第
    6 、16至19頁），堪認屬實。
  (二)按依道路交通標誌標線號誌設置規則第168 條之規定，禁止
    停車線乃用以指示禁止停車路段，為黃實線，禁止時間為每
    日上午7時至晚間8時，如有延長或縮短之必要時，應以標誌
    及附牌標示之。準此，在設有禁止停車黃實線之路段，如未
    另行設置標誌及附牌標示縮短禁止時間，或雖有設置標誌及
    附牌標示縮短禁止時間，但車輛停放該路段之位置，非在其
    所標示開放停車之區段範圍內時，除係於每日上午7 時至晚
    間8 時以外之時間在該路段停車外，均仍在禁止之列而不得
    停車。本件違規地點桃園縣中壢市○○路487 巷口處所屬路
    段，為設有禁止停車黃實線之路段，固併設置標誌及附牌標
    示縮短禁止時間為：禁止停車時段，除例假日外，為每日上
    午6時30分至8時及下午4時至6時等情，有卷存採證照片3 張
    、現場照片4張足徵（見原審卷第6、17、24、25頁）。惟依
    該標誌及附牌牌面內容所示（詳參原審卷第6 頁），除標示
    上開縮短禁止時間外，並標示有一單向箭頭「←」，指明該
    縮短禁止時間僅適用於該箭頭所指之區段範圍，而受處分人
    本件停車之時間為99年10月17日下午3 時19分許，且該日為
    星期日之例假日，復經原審查核月曆無訛（見原審卷第32頁
    ），受處分人固係在前揭標示開放停車時段之星期日下午3
    時19分許，但以其當時停車之位置，乃在該標誌及附牌所標
    示單向箭頭起點前之黃實線路段，亦有卷存採證照片為憑（
    見原審卷第17頁），並非在該標示開放停車之區段範圍內，
    依上說明，自無前揭縮短禁止時間之適用，則受處分人車輛
    當時並不得在該處停車至明。
  (三)又受處分人雖以上情抗告，惟按禁止停車標誌僅用標準型一
    種，並需加設附牌。附牌為白底黑字及黑色細邊，上半部說
    明禁停時間，下半部說明禁停範圍或以箭頭指示禁停路段。
    設於起點者，箭頭向左；設於終點者，箭頭向右；禁停路段
    過長者，中間得增設一面，箭頭為雙向。又告示牌，用以現
    有標誌無法充分說明或指示時，為維護行車安全與暢通之需
    要，得設置本標誌，其中禁制性質告示牌並應有相關之管制
    法令方得設置。本標誌為方形，依設置目的之不同，區分如
    左：禁制性質為告示牌：用以告示車輛駕駛人及行人應嚴格
    遵守道路上遵行、禁止、限制之特殊規定，為紅底白字白邊
    ，道路交通標誌標線標號設置規則第78條第2項、第137條第
    1 項、第2項第2款分別定有明文。本件抗告人車輛停放位置
    附近即設置有方形告示牌之標誌，並以紅底白字為之，其內
    容載明「學生接送區 禁止停車 違者拖吊」之旨，其下並設
    有附牌，上半部說明禁停時間，下半部則以向左箭頭「←」
    指示禁停路段之起點，均合於上開設置規範，而受處分人既
    屬已考領駕駛執照之用路人，應即熟知該禁止停車標誌所代
    表之意義並遵循之，是受處分人抗告稱：本件標誌易產生誤
    會云云，亦非可採。
  (四)綜上，受處分人於前揭時、地在劃有禁止停車標線之處所停
    車之違規行為，事證明確，堪以認定。原裁定因而駁回其聲
    明異議，經核並無違誤。本件抗告，為無理由，應予駁回。
四、據上論結，應依道路交通事件處理辦法第25條，刑事訴訟法
    第412條，裁定如主文。
中    華    民    國   100    年    3     月    9     日
                  刑事第二十二庭審判長法  官  郭雅美
                                      法  官  李麗珠
                                      法  官  洪于智
以上正本證明與原本無異。
不得再抗告。
                                      書記官  強梅芳
中    華    民    國   100    年    3     月    9     日